# 求助陈版主，董事会费是否应过渡应付职工薪酬科目。

提问人：liuweisheng 时间：2021-07-17 08:05:08
求助陈版主，董事会费是否应过渡应付职工薪酬科目，谢谢版主解惑。

回答人：chenyiwei
通过“应付职工薪酬”科目核算的应当是在本企业领取的董事薪酬，但不包括独立董事的津贴等报酬。独立董事不是会计意义上的“职工”。